【裁判字號】    95,勞簡抗,4
【裁判日期】    951123
【裁判案由】    給付工資等
【裁判全文】
臺灣臺中地方法院民事裁定  95年度勞簡抗字第4號
抗  告  人  甲○○
相  對  人  愛德蘭絲股份有限公司
法定代理人  乙○○○
上列當事人間請求給付工資等事件，抗告人對於本院臺中簡易庭
民國95年9月20日所為裁定（95年度勞簡字第71號），提起抗告
，本院合議庭裁定如下：
    主      文
原裁定廢棄。
抗告費用由相對人負擔。
    理      由
一、抗告意旨略以：抗告人自民國89年8月17日起任職於相對人
    公司所屬之臺中店，嗣相對人公司以其能力不好為理由，於
    94年5月30日要求其於當日離職，經其於95年3月1日向臺中
    勞資關係協會申請協調未成，始提起訴訟請求相對人公司給
    付工資、加班費及資遣費等，抗告人於91年8月19日曾簽署
    一份誓約書，所屬單位為相對人公司台中店，其上有記載勞
    務所在地，是本件勞動契約之履行地在臺中地區，依民事訴
    訟法第12條規定，本院當有管轄權，請求裁定廢棄原裁定云
    云。
二、按抗告法院認抗告為有理由者，應廢棄或變更原裁定；非有
    必要，不得命原法院或審判長更為裁定；上開規定，於簡易
    程序第一審裁判之抗告程序準用之，民事訴訟法第492條及
    第436條之1第3項分別定有明文。又管轄權之有無，應依原
    告主張之事實，按諸法律關於管轄之規定而為認定，與其請
    求之是否成立無涉。至於原告主張之事實是否真正存在，則
    為實體法上之問題，不能據為定管轄之標準（最高法院65年
    台抗字第162號判例參照）。本件抗告人係起訴請求相對人
    給付工資、加班費及資遣費等，原審以此屬相對人公司之人
    事、財物部門之業務，並非相對人公司臺中分公司之業務範
    圍，並無民事訴訟法第6條規定之適用，且抗告人亦未提出
    勞動契約，足認兩造確有約定契約履行地在臺中市之事實，
    亦無從認有依民事訴訟法第12條規定應由本院管轄之適用，
    並以相對人公司主營業所在地係在臺北市中正區○○○路○
    段39號3樓，非在本院管轄之範圍，因而裁定將本訴訟移送
    臺灣臺北地方法院等語，固非無見。然按因契約涉訟者，如
    經當事人定有債務履行地，得由該履行地之法院管轄，民事
    訴訟法第12條定有明文。此乃民事訴訟法關於因契約涉訟特
    別審判籍之規定，是項約定並不以書面或明示為必要，即言
    詞或默示為之，亦非法所不許。又管轄權之有無，為受訴法
    院應依職權調查之事項。查抗告人主張其任職於相對人公司
    所屬單位臺中店多年，其於原審提出之91年8月19日致相對
    人公司之誓約書（見原審卷第27頁），其上已記載抗告人所
    屬單位為臺中店。又抗告人主張其於任職期間，除93年8 月
    至94年1月12日止，工作地點在相對人公司中壢店外，其餘
    期間之工作地點均在相對人公司臺中店，地址為臺中市○區
    ○○路4段53號7樓之3，且其離職前之職稱為店長代理，工
    作地點亦在臺中店，所領薪資係由相對人公司轉帳入抗告人
    設於華南商業銀行大里分行帳號000000000000帳戶內，有抗
    告人於原審提出之名片影本3件、活期儲蓄存摺影本各1 件
    附卷可憑（見原審卷第7頁至第12頁），足認抗告人主張本
    件勞動契約之履行地在臺中地區可信屬實。是本件抗告人起
    訴請求相對人給付工資、加班費及資遣費等，主張依民事訴
    訟法第12條規定，原審法院就本件訴訟有管轄權，為有理由
    。抗告意旨聲明廢棄原裁定，即難謂無理由，原裁定應予廢
    棄，發回原審更為適當之處理。
三、結論：本件抗告有理由，依民事訴訟法第436條之1第3項、
    第492條、第95條、第78條，裁定如主文。
中    華    民    國    95    年    11    月    23    日
                  民事第三庭    審判長  張瑞蘭
                                法  官  林靜芬
                                法  官  黃渙文
正本係照原本作成
本裁定不得再抗告。
中    華    民    國    95    年    11    月    23    日
                                      書記官


司法院資訊處製作；財團法人民間司法改革基金會備份。
